臺灣高等法院刑事判決
110年度上訴字第2045號
上  訴  人  
即  被  告  詹祐誠



選任辯護人  陳勇成律師
上列上訴人因詐欺等案件，不服臺灣臺北地方法院109年度訴字
第979號，中華民國110年3月26日第一審判決（起訴案號：臺灣
臺北地方檢察署109年度少連偵字第145號、109年度偵字第17977
號、臺灣新北地方檢察署移送併辦案號：109年度偵字第43645號
），提起上訴，本院判決如下：
    主  文
上訴駁回。               
    事實及理由
一、本件本院審理範圍：
　　原審判決以被告犯其附表所示之加重詐欺及洗錢等5罪，並
    認被告所犯加重詐欺及洗錢二者有想像競合之裁判上一罪關
    係，而從一重均以加重詐欺罪論處，至於被告被訴違反組織
    犯罪條例部分，則諭知公訴不受理之判決。茲被告就其被判
    處有罪部分上訴，因此，本件本院審理之範圍僅限於原判決
    關於被告有罪部分，合先敘明。
二、本件經本院審理結果，認為第一審以上訴人即被告詹祐誠以
    一行為犯刑法第339條之4第1項第2款之加重詐欺罪，及洗錢
    防制法第14條第1項之洗錢罪，而從一重以加重詐欺罪分別
    判處被告如附表編號1至編號5 所示之宣告刑與沒收，並定
    其應執行之刑為有期徒刑二年。認事用法及量刑均無不當，
    應予維持，並引用第一審判決書關於有罪部分記載之事實、
    證據及理由（如附件）。
三、被告上訴，仍坦承犯行，惟執（ㄧ）被告之犯罪動機係為找
    工作圖溫飽，而陷入詐騙集團之陷阱，非自始即欲從事不法
    行為。（二）被告之行為僅屬詐欺集團外圍之取簿手，非主
    要之核心角色，犯罪情節尚非重大。（三）被告犯罪後，已
    盡力彌補過錯，除向親友借款與其中三位被害人達成和解，
    並經被害人賴柯淑鳳到庭表示願意原諒被告外，亦設法尋求
    與另外二位被害人和解，惟因該二位被害人未到庭而無法與
    之洽談。（四）被告現有正當工作，以自身勞力賺取正當收
    入，希望法院能審酌上情，從輕量刑等語，指摘原判決量刑
    過重。
四、本院查：原審判決理由欄中關於本件之科刑部分，已詳載被
    告參與詐欺集團擔任收簿手之工作，同屬詐欺犯罪之一環，
    致各該被害人受有金錢損失，惟於審理時坦承犯罪，並與其
    中三名被害人達成和解，賠償彼等部分之金錢損失；又被告
    雖有詐欺之前科紀錄，但該犯行與本件為同一詐欺集團，且
    二者犯罪時間相近，係因先後遭查獲而分由不同之法院審理
    ，素行並非不良；兼衡被告之犯罪動機、目的、手段、參與
    程度、及智識程度、職業、生活狀況等一切情狀，而分別量
    處如原審判決附表所示之刑，並定其應執行之刑為有期徒刑
    二年。經核並無濫用事實審法院之裁量權，致量刑過重或違
    反比例原則等情形，茲被告上訴，仍就原審業已斟酌之量刑
    事項，再事爭執，並非可採，其上訴為無理由，應予駁回。
五、據上論結，應依刑事訴訟法第373條、第368條，判決如主文
    。
本案經檢察官劉俊杰到庭執行職務。
中　　華　　民　　國　　110 　年　　10　　月　　6 　　日
　　　　　　　　　刑事第十六庭  審判長法　官  葉騰瑞
　　　　　　　　　　　　　　　　　    法　官  古瑞君
　　　　　　　　　　　　　　　　　    法　官  王耀興
以上正本證明與原本無異。
如不服本判決，應於收受送達後20日內向本院提出上訴書狀，其
未敘述上訴之理由者並得於提起上訴後20日內向本院補提理由書
（均須按他造當事人之人數附繕本）「切勿逕送上級法院」。
                                      書記官  陳雅加
中　　華　　民　　國　　110 　年　　10　　月　　6 　　日
附錄本案論罪科刑法條全文：
中華民國刑法第339條之4
犯第339條詐欺罪而有下列情形之一者，處1年以上7年以下有期
徒刑，得併科1百萬元以下罰金：
一、冒用政府機關或公務員名義犯之。
二、三人以上共同犯之。
三、以廣播電視、電子通訊、網際網路或其他媒體等傳播工具，
    對公眾散布而犯之。
前項之未遂犯罰之。

洗錢防制法第2條
本法所稱洗錢，指下列行為：
一、意圖掩飾或隱匿特定犯罪所得來源，或使他人逃避刑事追訴
    ，而移轉或變更特定犯罪所得。
二、掩飾或隱匿特定犯罪所得之本質、來源、去向、所在、所有
    權、處分權或其他權益者。
三、收受、持有或使用他人之特定犯罪所得。
　　
洗錢防制法第14條
有第二條各款所列洗錢行為者，處7年以下有期徒刑，併科新臺
幣5百萬元以下罰金。
前項之未遂犯罰之。
前二項情形，不得科以超過其特定犯罪所定最重本刑之刑。